# 求助陈版展示用机器设备分类

提问人：zjsshine 时间：2012-12-18 18:59:12
陈版您好！
想请教以下问题：
公司生产经营机床，为了给客户直观的体验，将部分型号机床予以专门放在展厅内，供客户了解，并可以应客户要求，予以现场展示生产。
该部分机床，公司购入(或自行生产)后，就决定用于该展示用途，不拟出售（因为可以出售相同型号的全新产品）。
由于该机床摆放年份久，而且在日常展示过程中有所损耗，因此计提存货跌价准备，并税前调整。
目前公司根据 1 、《固定资产准则》规定：(1)为生产商品提供劳务、出租或经营管理而持有的；(2)使用寿命超过一个会计年度2 、《企业会计制度》规定：固定资产，是指企业使用期限超过 1 年的房屋、建筑物、机器、机械、运输工具以及其它与生产、经营有关的设备、器具、工具等 3 、《存货》以备出售或者生产过程中消耗的 相关条例，认为该部分展示机器，应当归属于FA中的机器设备核算，正常计提折旧。
不知以上操作，有无不符合惯例或者制度的规定。另外，该机器设备可能在若干年后，予以低价出售，是否会影响该归类的判断。
谢谢陈版！

回答人：chenyiwei
一般理解，这类将长期用于陈列、展示的货品，确认为固定资产是合适的。可按预计使用寿命折旧。